【裁判字號】    90,交抗,474
【裁判日期】    901109
【裁判案由】    違反道路交通管理處罰條例
【裁判全文】
台灣高等法院交通事件裁定                          九十年度交抗字第四七四號
    抗  告  人
    即受處分人  甲○○
右抗告人因違反交通管理處罰條例案件，不服台灣基隆地方法院中華民國九十年十月
九日所為裁定（九十年度交聲字第九一號）提起抗告，本院裁定如左
    主  文
原裁定撤銷，發回台灣基隆地方法院。
    理  由
一、原裁定略以：本件原處分機關九十年八月六日基監字第裁四二－Ｒ000000
    00號違反道路交通管理事件裁決書，係於同日以雙掛號付郵送達聲明異議人（
    即受處分人），為異議人所自承，並有掛號郵件回執一紙附卷可佐，依道路交通
    管理條例、刑事訴訟法準用民法等相關法律之規定，本件聲明異議期間應自九十
    年八月七日起算，末日則係同年月二十七日（九十年八月二十六日係星期日，應
    以次日代之），則在查無在途期間問題下，聲明異議人遲至九十年八月二十八日
    始將聲明異議寄達本院（卷附聲明異議狀收文上收文章戳日期參照），顯已逾法
    定異議期間而喪失異議權甚明，自應予駁回云云，固非無見。
二、惟查，本件原處分機關所為處罰抗告人即受處分人甲○○之違反道路交通管理事
    件裁決書（下簡稱裁決書），其附註欄第一項載明：「受處分人不服處罰者，得
    於接到裁決書之翌日起二十日內，以司法狀紙提出聲明異議，載明裁決日期、字
    號及理由，交由本（基隆監理站）站轉送管轄地方法院。」有該裁決書附卷可稽
    ；又依道路交通案件處理辦法第十三條規定：「聲明異議，應以司法狀紙，敘述
    異議之理由，提出於原處分機關為之。原處分機關應於接受異議書狀後五日內，
    將該案卷宗及有關證物，送交該管地方法院或其分院交通法庭。」準此，有關聲
    明異議之書狀於法定之二十日異議期間內提出於原處分機關，其聲明異議即屬合
    法。本件受處分人甲○○於九十年八月六日收受裁決書，其聲明異議期間自翌日
    即九十年八月七日起算，應至同年八月二十七日始屆滿（末日原為同年八月二十
    六日，惟該日係星期日，依法應以次日代之），茲受處分人抗告主張其不服該處
    罰於九十年八月二十七日即將聲明異議狀提出送達於原處分機關（基隆監理站）
    ，有其提出之原處分機關在該異議狀上加蓋之收文圓戳章日期可稽（見抗證一該
    狀影本），而卷附原處分機關所轉送之受處分人聲明異議狀上所蓋收文條戳章（
    並非圓戳章）之日期則係九十年八月二十八日，究以何者為正確？攸關受處分人
    之聲明異議是否合法，自有進一步查明必要，抗告意旨，執此指摘原裁定不當，
    非全無理由，自應由本院將原裁定撤銷，發回原審法院更為妥適之處理。
三、據上論斷，應依道路交通事件處理辦法第二十六條、刑事訴訟法第四百十三條前
    段裁定如主文。
中      華      民      國    九十      年     十一     月      九      日
                              台灣高等法院交通法庭
                                  審判長法  官  劉  景  星
                                        法  官  陳  志  洋
                                        法  官  陳  博  志
右正本證明與原本無異。
不得再抗告。
                                        書記官  吳  鎮  鑫
中      華      民      國      九十     年    十一     月      九      日


司法院資訊處製作；財團法人民間司法改革基金會備份。
